【裁判字號】    96,易,6239
【裁判日期】    970111
【裁判案由】    傷害
【裁判全文】
臺灣臺中地方法院刑事判決              96年度易字第6239號
公  訴  人  臺灣臺中地方法院檢察署檢察官
被      告  甲○○
上列被告因傷害案件，經檢察官提起公訴（96年度偵字第 26444
號），本院判決如下：
    主    文
甲○○傷害人之身體，處拘役伍拾玖日，如易科罰金，以新臺幣
壹仟元折算壹日。
    犯罪事實
一、甲○○於民國96年9月6日20時30分許，駕駛車牌號碼6W-775
    號營業小貨車於台中縣烏日鄉○○路往烏日方向行駛，行經
    沙田路一段靠近王田交流道附近，因道路施工車道縮減，適
    有乙○○駕駛自小客車，自甲○○小貨車左側超車後，急煞
    於甲○○之小貨車前。甲○○因不滿乙○○之超車行為，待
    車行至臺中縣烏日鄉○○村○○路○ 段與長壽巷口停等紅燈
    時，甲○○遂下車與乙○○理論，並基於傷害他人身體之犯
    意，先在副駕駛座車門外，將手伸入乙○○所駕駛之自小客
    車內毆打乙○○；因見乙○○欲打電話求救，隨即撥開乙○
    ○手中之行動電話，再走到駕駛座車門外，徒手毆打乙○○
    ，致乙○○受有腦震盪、中耳炎、右眼眶及顏面部挫傷、頭
    椎及右肩拉傷等傷害。
二、案經乙○○訴由臺中縣警察局烏日分局報告臺灣臺中地方法
    院檢察署檢察官偵查起訴。
    理    由
壹、程序部分：
一、按被告以外之人（包括證人、鑑定人、告訴人、被害人及共
    同被告等）於審判外之陳述雖不符刑事訴訟法第159條之1至
    之4 等四條之規定，而經當事人於審判程序同意作為證據，
    法院審酌該言詞陳述或書面陳述作成時之情況，認為適當者
    ，亦得為證據；當事人、代理人或辯護人於法院調查證據時
    ，知有刑事訴訟法第159條第1項不得為證據之情形，而未於
    言詞辯論終結前聲明異議者，視為有前項之同意，同法第15
    9條之5定有明文。立法意旨在於傳聞證據未經當事人之反對
    詰問予以核實，原則上先予排除。惟若當事人已放棄反對詰
    問權，於審判程序中表明同意該等傳聞證據可作為證據；或
    於言詞辯論終結前未聲明異議，基於尊重當事人對傳聞證據
    之處分權，及證據資料愈豐富，愈有助於真實發見之理念，
    且強化言詞辯論主義，使訴訟程序得以順暢進行，上開傳聞
    證據亦均具有證據能力。
二、本件告訴人乙○○於警詢及偵查中之陳述，其性質雖屬傳聞
    證據，惟其未再於法院審理中為陳述，且查無符合同法第15
    9 條之1至之4等前四條之情形，然其所為之上開警詢及偵查
    筆錄內容，業經被告於審判程序同意作為證據，依上開規定
    ，是其於警詢及偵查中之陳述應具有證據能力。
貳、實體部分：
一、訊據被告甲○○固坦承有於上開時、地與告訴人乙○○因超
    車問題發生口角並將手伸入車內阻止乙○○打電話之事實，
    惟矢口否認有何傷害犯行，辯稱：伊沒有打人，只有將手伸
    進車內阻止乙○○打電話而已，不知道乙○○為何會受傷云
    云。惟查：
  (一)上開事實業據告訴人乙○○於警詢時指訴：96年9月6日20時
    30許，我駕駛自小客7529-FY 沿沙田路一段往烏日方向行駛
    內車道，因前方道路施工車道縮減成二線道，我就超越營小
    貨6W-775前面行駛，行駛至台中縣烏日鄉○○村○○路○段
    與長壽巷口我在最外面車道等紅燈，有一名駕駛營小貨6W-7
    75之男子在機車道對我辱罵髒話，就走下車到我副駕駛座車
    門旁伸手到車內抓我頭髮，用拳頭打我頭部、眼部、頸部、
    肩膀，於是我眼鏡被打掉損壞，我拿起手機要報案就被對方
    撥掉手機，然後就走到我駕駛座旁要開我車門，但因我車門
    上鎖打不開，又抓我頭髮打我頭部後，他就駕駛6W-775要駛
    離現場，我撿起損壞眼鏡記下車號向警方報案等語甚詳（96
    年10月4 日警詢筆錄）。嗣於檢察官偵訊時，仍為相同之陳
    述（見96年度偵字第26444號卷第5頁）。
  (二)又告訴人遭被告毆打後，受有腦震盪、中耳炎、右眼眶及顏
    面部挫傷、頭椎及右肩拉傷等傷害，並據告訴人提出烏日澄
    清醫院診斷證明書1 紙為證。依上開診斷證明書記載，告訴
    人係於96年9月7日應診，與其受傷之時間係96年9月6日晚間
    相吻合。且告訴人於96年9月7日應診後即住院治療，並於同
    年月11日始出院，若非傷勢嚴重，實無必要住院治療，並以
    此方式刻意誣陷被告。
  (三)再參以被告係因不滿告訴人超車之行徑，當下並尾隨告訴人
    ，直到停等紅燈即下車理論，足證被告當時氣憤難平，其有
    毆打告訴人之動機至為灼然。被告辯稱未毆打告訴人云云，
    顯係卸責之詞，不足採信，此外，復有烏日澄清醫院96年 9
    月11日日澄診字第96門內217 號診斷證明書、刑案現場測繪
    圖等附卷可資佐證。本件事證明確，被告犯行洵堪認定。
二、核被告甲○○所為係犯刑法第277條第1項之傷害罪。爰審酌
    被告因不滿告訴人超車行徑，因而毆打告訴人之動機，及被
    告係以徒手毆打告訴人，另告訴人所受傷害之程度，並因而
    住院5 日治療，以及被告犯後仍否認犯行，態度非佳，至今
    尚未與告訴人達成和解，惟本件係因告訴人超車不當所引起
    等一切情狀，量處如主文所示之刑，並諭知易科罰金之折算
    標準，以資儆懲。
據上論斷，應依刑事訴訟法第299 條第1項前段，刑法第277條第
1項、第41條第1項前段，刑法施行法第1條之1第1項、第2項前段
，判決如主文。
中    華    民    國    97    年    1     月    11    日
                  刑事第六庭  法  官  高英賓
上正本證明與原本無異。
如不服本判決，應於收受送達後10日內向本院提出上訴書狀（應
敘述具體理由並附繕本）。
上訴書狀如未敘述理由，應於上訴期間屆滿後20日內補提理由書
於本院。
                              書記官  司立文
中    華    民    國    97    年    1     月    11    日
附錄論罪科刑法條：
中華民國刑法第277條
傷害人之身體或健康者，處 3 年以下有期徒刑、拘役或 1 千元
以下罰金。
犯前項之罪因而致人於死者，處無期徒刑或 7 年以上有期徒刑；
致重傷者，處3年以上10年以下有期徒刑。


司法院資訊處製作；財團法人民間司法改革基金會備份。
